【裁判字號】    89,訴,126
【裁判日期】    900327
【裁判案由】    給付買賣價金
【裁判全文】
臺灣板橋地方法院民事判決  八十九年度訴字第一二六號
    原      告    創福企業有限公司
    法定代理人    丙○○
    訴訟代理人    郭宏義律師
    複  代理人    陳文靜律師
                  陳希佳律師
    訴訟代理人    乙○○            住台北市○○○路○段二六一號四樓Ａ室
    被      告    紅君實業有限公司  設台北縣土城市○○路五一號
    法定代理人    甲○○            住台北縣土城市○○路五一號
右當事人間請求給付買賣價金事件，本院判決如左：
    主    文
被告應給付原告新臺幣陸拾陸萬伍仟貳佰捌拾玖元及自民國八十九年一月二十三日起
至清償日止，按年息百分之五計算之利息。
訴訟費用由被告負擔。
本判決第一項於原告以新台幣貳拾貳萬元為被告供擔保後，得假執行。但被告如於假
執行程序實施前，以新台幣陸拾伍萬伍仟貳佰捌拾玖元為原告預供擔保，得免為假執
行。
    事    實
甲、原告方面：
  一、聲明：求為判決﹕如主文第一項所示，並陳明本件願供擔保，請准宣告假執行
            。
  二、陳述：
      （一）緣被告分別於民國八十八年七月六日、同年月八日、同年月十四日及同
            年月二十七日向原告訂購伸縮紗"TEXLON" 70D (BR) LOT#0000 000
            公斤、伸縮紗"TEXLON" 70D (BR) LOT#5702 七十二公斤、伸縮紗"TEXL
            ON" 70D (SD) LOT#1375 九百六十公斤及伸縮紗"TEXLON" 70D (SD) LO
             T#1375 九百六十公斤，原告並已交付全部貨品予被告，上開貨款扣除
            被告於九十年一月五日及同年二月二十日陸續給付部分價金後尚欠新台
            幣（下同）六十五萬五千二百八十九元未付。
      （二）按「買受人對於出賣人，有交付約定價金之義務」、「買賣標的物與其
            價金之交付，除法律另有規定或契約另有規定，或因有習慣外，應同時
            為之」，民法第三百六十七條及第三百六十九條分別定有明文，今原告
            既已依約履行交貨義務自得依上開規定向被告請求給付價金及法定延遲
            利息。
      對被告答辯之陳述﹕
      （一）關於被告主張：因系爭原告出售予被告之韓國紗本身品質的問題，致在
            染整加工過程中，有彈性紗斷裂與溶解的現象云云；惟依舉證責任分擔
            之原則，被告自應就此有利於己之事實負舉證責任，合先敘明。
      （二）其次，系爭原告出售與被告之伸縮紗確無任何瑕疵﹕
            按原告分別於八十八年七月六日、同年月八日、同年月十四日及同年月
            二十七日出售伸縮紗予被告，系爭伸縮紗係原告分別於八十八年四、五
            、六月份自韓國進口，同貨櫃進口之伸縮紗，原告除出售予被告外，亦
            出售予其他廠商，上述廠商亦均不曾主張貨品有瑕疵而拒付全部或一部
            之貨款，顯見原告售予被告之系爭貨品確無任何瑕疵，被告空言指摘，
            實不可採。
  三、證據﹕提出﹕送貨單影本乙份、銷貨單影本乙份、原告八十八年十二月二日台
            北八十一支局存證信函第六二八四號影本乙份、各廠商給付原告全額貨
            款之票據影本及原告公司內部帳冊紀錄影本乙份、中國紡織工業研究中
            心試驗報告及作業規範等件為證。
乙、被告方面：
  一、聲明：求為判決﹕
            （一）駁回原告之訴及其假執行之聲請。
            （二）如受不利之判決，願供擔保請准免予假執行。
  二、陳述﹕因系爭原告出售予伊之韓國紗本身品質的問題，致在染整加工過程中，
            有彈性紗斷裂與溶解的現象，原告進口同貨櫃之伸縮紗，出售予伊外，
            亦出售予其他廠商，其中有三家廠商亦出現有斷裂情形。
  三、證據﹕提出染色配方卡、伍立公司染料助劑領料單、送貨明細表等件為證，並
            聲請訊問證人胡忠福、楊建中、葉祥富、楊正德。
    理    由
甲、程序方面：
    查原告於訴狀送達後減縮應受判決事項之聲明，依民事訴訟法第二百五十五條第
    一項第三款規定，應予准許。
乙、兩造爭執要旨﹕
一、本件原告起訴主張﹕被告分別於八十八年七月六日、同年月八日、同年月十四日
    及同年月二十七日向原告訂購伸縮紗，原告已伊約交付全部貨品予被告，上開貨
    款扣除被告於九十年一月五日及同年二月二十日陸續給付部分價金後尚欠六十五
    萬五千二百八十九元未付。爰依民法第三百六十七條及第三百六十九條規定請求
    被告給付價金及法定延遲利息等語。
二、被告則以﹕因系爭原告出售予伊之韓國紗本身品質的問題，致在染整加工過程中
    ，有彈性紗斷裂與溶解的現象，原告進口同貨櫃之伸縮紗，出售予伊外，亦出售
    予其他廠商，其中有三家廠商亦出現有斷裂情形等語資為抗辯。
丙、得心證之理由：
一、本件原告起訴主張﹕被告分別於八十八年七月六日、同年月八日、同年月十四日
    及同年月二十七日向原告訂購伸縮紗，原告已伊約交付全部貨品予被告，上開貨
    款扣除被告於九十年一月五日及同年二月二十日陸續給付部分價金後尚欠六十五
    萬五千二百八十九元未付之事實，業據提出送貨單影本乙份、銷貨單影本乙份、
    存證信函等件為憑，被告固不否認上情，惟以前詞置辯，原告亦不否認在染整加
    工過程中，有彈性紗斷裂與溶解之現象，則依舉證責任分配原則，被告自應就因
    原告所提供之紗有瑕疵之事實負舉證責任。
二、經查﹕被告所聲請訊問之證人胡忠福及楊建中於本院訊問時雖分別證稱﹕「我們
    給他們的ＴＣ紗沒有問題，染整時發現斷裂的是彈性紗，然後被告又買了另外一
    家的彈性紗織成布之後就沒有問題，事後就順利出貨，我們是請被告代工，他們
    另外去買彈性紗織成布賣給我們。」及「染整過程中發現彈性紗有斷裂，被告提
    供的彈性紗是要讓我們跟ＴＣ紗一起染得時候不會有斷裂的情形，這就是保染，
    結果我們染了後，彈性紗就斷了，ＴＣ紗沒有問題，我們染得過程是依照一般的
    程序去做的，但是他們加了彈性紗，我們在高溫持溫時有特別的注意，這時間要
    比較短，溫度是一樣，其他的染整方法都一樣，後來被告有提供彈性紗織得布給
    我們染，就沒有問題了。」（參見本院八十九年六月十三日言詞辯論筆錄），然
    胡忠福係伍立實業股份有限公司之副董事長，伍立公司即係委託被告加工布料之
    委託人，證人楊建中即係伍立公司所設染整廠之廠長，其二人證詞已有偏頗之虞
    ，且證人僅能證明染了後彈性紗斷了，惟究竟斷掉之原因如何，證人並未能證明
    ，況且系爭被告所織成針織布經中國紡織工業研究中心試驗結果，認﹕「 spand
    ex（即被告向原告購買之彈性紗）斷掉之原因，並非受到機械力切割所致，是受
    到化學作用或同時受不當應力（如在染整工程中）所導致」，有該中心出具之試
    驗報告可佐，被告亦不否認其真正，是被告向原告購買之彈性紗斷掉之原因，既
    係受到化學作用或同時受不當應力（如在染整工程中）所導致，即難謂原告所出
    售之紗有何瑕疵可言，原告復否認同貨櫃之伸縮紗，出售予其他廠商，其中有三
    家廠商亦出現有斷裂情形，被告亦未能舉證以實其說，被告既未能證明原告提供
    之彈性紗有瑕疵，則其空言主張同時履行抗辯或拒絕付款云云，難謂有據，應認
    原告主張之事實為真正。被告雖另聲請訊問證人葉祥富、楊正德，惟因本院認與
    待證事實並無直接關聯而無訊問之必要，併此敘明。
三、從而原告基於買賣關係請求被告給付積欠之貨款六十五萬五千二百八十九元及自
    起訴狀繕本送達翌日之八十九年一月二十三日起至清償日止按年息百分之五計算
    之利息，即屬正當。
四、因本案事證已臻明確，兩造其餘主張、陳述及所提之證據，經審酌後認與判決結
    果不生影響，不予一一論述，附此敘明。
丁、假執行之宣告﹕
    兩造均陳明願供擔保請准為假執行或免為假執行之宣告，經核均無不合，爰酌定
    相當擔保金額分別准許之。
結論：本件原告之訴為有理由，並依民事訴訟法第七十八條、第三百九十條第二項、
      第三百九十二條，判決如主文。
中      華      民      國    九十      年      三      月    二十七    日
                                    臺灣板橋地方法院民事第三庭
~B法      官  李昭融
右為正本係照原本作成
如對本判決上訴，須於判決送達後二十日內向本院提出上訴狀。
中      華      民      國    九十      年      四      月       二     日
~B法院書記官  陳蒼仁


司法院資訊處製作；財團法人民間司法改革基金會備份。
